【裁判字號】    92,易,334
【裁判日期】    921208
【裁判案由】    竊盜
【裁判全文】
臺灣宜蘭地方法院刑事判決                          九十二年度易字第三三四號
    公  訴  人  臺灣宜蘭地方法院檢察署檢察官
    被      告  乙○○
右列被告因竊盜案件，經檢察官提起公訴（九十二年度偵字第二二二七號），本院判
決如左：
    主  文
乙○○共同結夥三人以上、攜帶兇器竊盜，未遂，處有期徒刑肆月，如易科罰金，以
參佰元折算壹日。
    事  實
一、乙○○與二名不詳姓名之成年男子，共同基於意圖為自己不法所有之犯意聯絡，
    於民國九十二年三月三十一日下午五時十分許，由乙○○駕駛車牌號碼ＤＰ─六
    五四三號自小客貨廂型車載該二名男子，至甲○○與丙○○共同承租座落宜蘭縣
    大同鄉○○段一一一二地號之檳榔園，並由該二名男子持客觀上足以對人之生命
    、身體造成危險，一端綁有刀子可割斷檳榔可伸縮之桿子兇器一支，潛入檳榔園
    竊取檳榔，乙○○則在園外把風接應，嗣因乙○○駕車行經相距該檳榔園不遠處
    之宜蘭縣三星鄉○○路段時，即為甲○○、丙○○發現疑係前來竊取檳榔而自後
    尾隨，其後，游建宏將車停放前往檳榔園產業道路之上層，為甲○○發現該車內
    僅剩乙○○一人，旋與丙○○進入所承租之檳榔園查看，當場發現該二名男子正
    用上開兇器刀子著手偷割檳榔，而該二名男子突見甲○○、丙○○出言制止，隨
    即向外竄逃，而由在外把風之乙○○駕車載離，而不遂，事後甲○○、丙○○會
    同宜蘭縣警察局三星分局大同分駐所員警清點該二名男子所竊取遺留現場已裝包
    之檳榔計二包，及零星散落地上未及裝包數量計約半包之檳榔（共計約五千粒）
    。迨於同日晚間七時許，為警在宜蘭縣三星鄉○○街攔獲駕車逃逸之乙○○，而
    查悉上情。
二、宜蘭縣警察局三星分局報告台灣宜蘭地方法院檢察署檢察官偵查起訴。
    理  由
一、訊據被告乙○○對於駕駛上開車輛停放在右揭檳榔園區○○○○道路之事實固供
    承不諱，惟矢口否認有右揭加重竊盜犯行，辯稱其當時是單獨要去承租他人已種
    植之檳榔園，且其車上亦未查獲兇器刀子，其並未與該二名男子持兇器刀子竊取
    檳榔云云。惟查，被告駕駛上開車輛載該二名男子行經清水路段時，即為甲○○
    、丙○○懷疑係前來竊取檳榔而自後尾隨，後因甲○○發現停放在檳榔園外之產
    業道路時，車內獨留被告，更加懷疑另二名男子已潛入檳榔園竊取檳榔，即與丙○○趕至其等承租之檳榔園查看，當場發現該二名男子正持上述兇器刀子偷割檳
    榔，而該二名男子見失主出現急忙逃逸，而為被告駕車載走，事後經甲○○、丙○○清點，該二名男子竊取後遺留現場未及攜走之檳榔計約五千粒等情，業據證
    人甲○○、丙○○到庭證述綦詳，並有大同分駐所會勘記錄表、現場位置、贓物
    認領保管單各一紙，以及現場照片七張在卷可稽，至於被告辯稱部分，經查，宜
    蘭縣境內之檳榔採收期最遲不過四月中旬，業據檳榔業者即證人甲○○、丙○○
    證述在卷，而被告被查獲時係三月三十一日屬檳榔採收尾期，此時再承包檳榔園
    採收與常情已有不合；再參以證人甲○○、丙○○另證稱該二名男子竊取後遺留
    現場已裝包之檳榔二包重約五十公斤，零星散落地上之檳榔數量約半包乙情，則
    依竊取之檳榔重量，顯不可能竊取上述檳榔得手後不藉助交通工具載送，而當時
    除證人甲○○、丙○○駕駛之自小貨車外，僅有被告駕駛之前揭車輛停放，亦據
    證人甲○○、丙○○證述明確，該二名男子顯係被告駕車載之逃逸，已然明確，
    至被告雖另辯稱車上未查獲作案之兇器刀子云云，惟被告驅車逃逸後，迨於晚間
    七時許，始經警查獲，則被告在此期間將兇器刀子隨意丟棄，亦屬輕易之舉，是
    被告上開所辯，顯係卸責之詞殊無可採，本件事證明確，被告犯行洵堪認定。
二、按被告與該二名成年男子用以供本件犯罪所用之刀子，既能切割檳榔，客觀上顯
    具有危險性，得為兇器使用。被告與該二名成年男子間，有犯意連絡及行為分擔
    ，為共同正犯。被告與該二名成年男子間，持兇器刀子，結夥三人以上，共同意
    圖為自己不法之所有，竊取他人之動產，核被告所為，係犯刑法第三百二十一條
    第一項第三款、第四款之加重竊盜罪（公訴人論告時已變更起訴書所載之法條）
    。又被告與該二名男子著手竊取檳榔集中裝包並繼續其竊取之行為，即為告訴人
    甲○○、丙○○發現逃逸，核其等竊盜犯行，尚屬未遂，應依刑法第二十六條前
    段減輕其刑。爰審酌被告犯罪之動機、目的、手段，犯罪所生之損害，及犯罪後
    尚飾詞推諉等一切情狀，量處如主文所示之刑，並諭知易科罰金之折算標準。
據上論斷，應依刑事訴訟法第二百九十九條第一項前段，刑法第二十八條、第三百二
十一條第一項第三款、第四款，第二十六條前段、第四十一條第一項前段，罰金罰鍰
提高標準條例第二條，判決如主文。
本案經檢察官張鳳清到庭執行職務。
中      華      民      國      九十二    年      十二    月      八    日
                                        臺灣宜蘭地方法院刑事庭
                                            審判長法  官  黃  永  勝
                                                  法  官  陳  嘉  年
                                                  法  官  林  楨  森
右正本證明與原本無異。
如不服本判決，應於判決送達後十日內向本院提出上訴狀。( 應附繕本 )
                                                  書記官  廖  文  章
中      華      民      國      九十二    年      十二    月    十一    日


司法院資訊處製作；財團法人民間司法改革基金會備份。
